【裁判字號】    98,抗,5
【裁判日期】    980414
【裁判案由】    本票裁定
【裁判全文】
臺灣基隆地方法院民事裁定                 98年度抗字第5號
抗  告  人  甲○○
相  對  人  新儲域科技股份有限公司
法定代理人  乙○○
上列當事人間請求本票裁定准許強制執行事件，抗告人對於中華
民國 97年12月19日本院97年度票字第645號裁定提起抗告，本院
合議庭裁定如下：
    主  文
抗告駁回。
抗告程序費用新臺幣壹仟元由抗告人負擔。
    理  由
一、按本票執票人，依票據法第 123條規定，聲請法院裁定許可
    對發票強制執行，係屬非訟事件，此項聲請之裁定，及抗告
    法院之裁定，僅依非訟事件程序，以審查強制執行許可與否
    ，並無確定實體上法律關係存否之效力，如發票人就票據債
    務之存否有爭執時，應由發票人提起確認之訴，以資解決（
    最高法院57年台抗字第76號判例要旨參照）。又在票據上簽
    名者，依票上所載文義負責，票據法第5條第1項亦有明文。
二、本件抗告意旨略以：如附表所示之3紙本票（下稱系爭本票
    ），非抗告人所簽發，抗告人已非巨朔企業有限公司之法定
    代理人，若系爭本票事實上成立，請相對人逕向巨朔企業有
    限公司及其現任法定代理人催討；且系爭本票據抗告人所知
    ，金額與事實出入頗大，疑因相對人故意刁難，為此提起本
    件抗告，請求廢棄原裁定等語。
三、經查，相對人主張其執有抗告人簽發如附表所示之本票3紙
    ，並免除作成拒絕證書，詎到期後經提示未獲付款，並提出
    系爭本票3紙為證，是系爭本票既已依票據法規定記載法定
    應記載事項，即為有效之票據，原裁定依系爭本票所載發票
    人之一為抗告人，並准對抗告人為強制執行，並無不合。至
    於系爭本票是否為抗告人所簽發、本票金額是否確實，非經
    審理調查無從認定，應由抗告人另提起民事訴訟以資解決，
    要非本件非訟程序所得加以審究。從而，抗告意旨指摘原裁
    定不當，求予廢棄，即無理由，應予駁回。
四、據上論結，本件抗告為無理由，依非訟事件法第46條、第21
    條第2項，民事訴訟法第495條之1第1項、第449條第1項、第
    95條、第78條，裁定如主文。
中    華    民    國    98    年    4    月    14     日
                  民事庭審判長法  官  李媛媛
                              法  官  陳湘琳
                              法  官  林玉珮
以上正本證明與原本無異。
本裁定除以適用法規顯有錯誤為理由，並經本院許可外，不得再
抗告。
如提起再抗告，應於收受送達後10日內向本院提出再抗告狀，並
繳納再抗告費新台幣1000元。
中    華    民    國    98    年    4    月    14     日
                              書記官  洪福基
┌────────────────────────────────────────────┐
│本票附表：至清償日止利息按週年利率百分之六計算                        98年度抗字第5號   │
├──┬───────┬──────┬───────┬───────┬───────┬──┤
│編號│  發  票  日  │  票面金額  │  到  期  日  │  利息起算日  │本  票  號  碼│備考│
│    │              │  (新台幣)  │              │ (至清償日止) │              │    │
├──┼───────┼──────┼───────┼───────┼───────┼──┤
│001 │97年3月20日   │100,000元   │97年5月19日   │97年5月19日   │TH0000000     │    │
├──┼───────┼──────┼───────┼───────┼───────┼──┤
│002 │97年3月20日   │100,000元   │97年4月18日   │97年4月18日   │TH0000000     │    │
├──┼───────┼──────┼───────┼───────┼───────┼──┤
│003 │97年3月20日   │68,737元    │97年3月26日   │97年3月26日   │TH0000000     │    │
└──┴───────┴──────┴───────┴───────┴───────┴──┘


司法院資訊處製作；財團法人民間司法改革基金會備份。
